【裁判字號】    95,毒抗,249
【裁判日期】    950530
【裁判案由】    聲請強制戒治
【裁判全文】
臺灣高等法院臺中分院刑事裁定         95年度毒抗字第249號
抗  告  人
即  被  告  甲○○
                    5號（現於臺灣南投看守所附設勒戒所觀
上列抗告人因聲請強制戒治案件，經檢察官聲請強制戒治，不服
臺灣南投地方法院中華民國95年 3月24日95年度毒聲字第71號第
一審裁定（聲請案號：臺灣南投地方法院檢察署95年度聲戒字第
13號），提起抗告，本院裁定如下：
    主  文
抗告駁回。
    理  由
一、按經觀察、勒戒後，有繼續施用毒品之傾向者，由檢察官聲
    請法院裁定令入戒治處所施以強制戒治，其期間為六個月以
    上，至無繼續強制戒治之必要為止，但最長不得逾一年。依
    前項規定為觀察、勒戒或強制戒治執行完畢釋放後，五年後
    再犯第10條之罪者，適用前二項之規定，毒品危害防制條例
    第20條第2項後段、第3項定有明文。
二、本件抗告意旨略以：民國93年1月9日修正施行「毒品危害防
    制條例」修正區分為初犯（含五年後再犯）及五年內再犯，
    原審法院因認抗告人符合五年後再犯之要件，因而以原審法
    院95年度毒聲字第35號裁定抗告人觀察、勒戒。因此，抗告
    人此次施用毒品行為應屬初犯，而既往不究，但在評分當中
    ，仍以抗告人在90年、92年有毒品前科紀錄，而計入評分，
    致影響抗告人權利，依上開修正後毒品危害防制條例之規定
    意旨，抗告人該二次毒品前科，應不列入評分云云。
三、經查：抗告人甲○○前於89年間，因施用第二級毒品案件，
    經臺灣南投地方法院裁定強制戒治，並以該院89年度投刑簡
    字第67號刑事簡易判決判處有期徒刑六月確定，其中強制戒
    治處分部分於89年7月11日停止戒治付保護管束，繼於90年2
    月13日保護管束未撤銷視為戒治期滿執行完畢；嗣又於強制
    戒治期滿前，於89年間再犯施用第二級毒品罪，經臺灣台東
    地方法院以89年度易字第500號判決判處有期徒刑四月，90
    年4月30日判決確定。嗣上開二件施用毒品案件接續執行，
    並於93年12月30日縮刑期滿執行完畢，有臺灣高等法院被告
    前案紀錄表1份在卷。又，抗告人於95年2月13日在南投縣南
    投市○○路361巷57弄35號住處，施用第二級毒品甲基安非
    他命之事實，業經抗告人坦承不諱，並有甲基安非他命1包
    、吸食器1組扣案可證，則抗告人於強制戒治執行完畢後五
    年後再犯施用第二級毒品之罪，已甚明確。且因抗告人此次
    施用第二級毒品，經原審法院依台灣南投地方法院檢察署檢
    察官之聲請，裁定應送勒戒所觀察、勒戒，惟被告經送勒戒
    所觀察、勒戒後，認有繼續施用毒品之傾向，此有台灣南投
    看守所附設勒戒所證明書附卷可稽，而且本院審酌卷附有無
    施用毒品傾向證明書內評估標準紀錄表所載，關於毒品犯罪
    相關司法紀錄7筆，每筆10分，小計70分；其他犯罪相關紀
    錄2筆，每筆2分，小計4分；短期內再犯加重計分：未再犯
    ，0分，核均與上開前案紀錄表吻合。是以，抗告意旨指稱
    其在90年、92年之毒品前科紀錄（按：實際上應係抗告人施
    用第二級毒品經臺灣南投地方法院89年度投刑簡字第67號刑
    事簡易判決判處有期徒刑六月，及臺灣台東地方法院以89年
    度易字第500號判決判處有期徒刑四月所受刑之執行）被加
    重計分云云，在毒品犯罪相關司法紀錄部分，本在評分範圍
    之內，並無不當加計分數，且因抗告人在前次90年2月13日
    強制戒治期滿之後，未於五年內再犯，故短期內再犯加重計
    分部分為「0分」，均與事實相符，並無誤算情形。因此，
    檢察官聲請裁定令入戒治處所施以強制戒治，原審法院以事
    證明確，依檢察官之聲請裁定令抗告人入戒治處所戒治，其
    期間為六個月以上，至無繼續強制戒治之必要為止，但最長
    不得逾一年。經核於法並無不合，抗告人仍以上詞為由提起
    抗告，請求撤銷原裁定，其抗告為無理由，應予駁回。
四、據上論斷，應依刑事訴訟法第412條，裁定如主文。
中    華    民    國    95    年    5    月  30       日
            刑事第八庭  審判長法  官  羅  得  村
                              法  官  巫  政  松
                              法  官  陳  宏  卿
上列正本證明與原本無異。
不得再抗告。
                              書記官  顏  子  良
中    華    民    國    95    年    6    月    2      日
                                                      Ａ


司法院資訊處製作；財團法人民間司法改革基金會備份。
